【裁判字號】    98,易,560
【裁判日期】    980609
【裁判案由】    竊佔
【裁判全文】
臺灣彰化地方法院刑事判決               98年度易字第560號
公  訴  人  臺灣彰化地方法院檢察署檢察官
被      告  乙○○
上列被告因竊佔案件，經檢察官提起公訴（98年度偵字第3637號
），本院判決如下：
    主  文
乙○○犯竊佔罪，處有期徒刑貳月，如易科罰金，以新臺幣壹仟
元折算壹日。
    事  實
一、乙○○明知彰化縣溪州鄉○○○段119 之1 、119 之4 、12
    0 、121 、134 、137 、138 、139 、140 地號之土地為中
    華民國所有，目前由經濟部水利署第四河川局（下稱第四河
    川局）管理之河川公地，詎乙○○竟意圖為自己不法之利益
    ，未徵得上開土地所有權人或管理者之同意，於民國97年12
    月中旬某日起（即12日後某日起），挖掘水池並搭建鐵網作
    為圍籬後，以飼養鴨禽方式，竊佔附圖之紅線區域部分所示
    之彰化縣溪州鄉○○○段119 之1 、119 之4 、120 、121
    、134 、137 、138 、139 、140 地號土地面積。嗣經第四
    河川局派員於98年1 月17日前往勘查，始發現上情。
二、案經第四河川局訴由臺灣彰化地方法院檢察署檢察官偵查後
    起訴。
    理  由
一、本案全部卷證所涵括之供述證據及非供述證據，經本院依法
    踐行調查證據程序，公訴人、被告均不爭執各該證據之證據
    能力，且亦查無依法應排除其證據能力之情形，是後述所引
    用證據之證據能力均無疑義，亦均併先敘明。
二、上揭事實，業據被告乙○○於本院審理中自白坦承不諱，且
    經證人即水利署第四河川局河川駐衛警甲○○於審理中證述
    ：其於97年12月9 日及12日，有去附圖所示之紅色區域執行
    魚塭清除工程驗收，當時該區域沒有鐵絲網及圍籬，是平平
    的，也沒有飼養鴨子等情，再依國興畜產股份有限公司98年
    4 月10日國興管字第9802號函所示，被告確實於97年12月23
    日才向國興公司訂購飼料等情，復有第四河川局於97年間即
    前揭公有土地之「濁水溪河川區域內違規圍築魚塭清除工程
    」工程驗收紀錄、竣工驗收圖、施工照片12張（均影本）、
    照片24張、地籍圖謄本、土地登記第二類謄本等在卷可稽，
    足認被告自白伊於97年12月間始竊佔土地養鴨等情與事實相
    符，堪可採信。本件事證明確，被告犯行堪以認定，應依法
    論科。
三、核被告所為係犯刑法第320 條第2 項、第1 項之竊佔罪。爰
    審酌被告竊佔之土地面積、手段、目的、期間，因其竊佔時
    僅2 、3 個月，犯後坦承犯行，態度良好，暨審酌其職業、
    教育程度等一切情狀，量處如主文所示之刑及諭知易科罰金
    之折算標準。
據上論斷，應依刑事訴訟法第299 條第1 項前段，刑法第320 條
第2 項、第1 項、第41條第1 項前段，刑法施行法第1 條之1第1
項、第2 項前段，判決如主文。
本案經檢察官紀雅惠到庭執行職務。
中    華    民    國    98    年    6     月     9    日
                  刑事第六庭          法  官  鮑慧忠
以上正本證明與原本無異。
如不服本判決應於收受判決後10日內向本院提出上訴書狀，並應
敘述具體理由；其未敘述上訴理由者，應於上訴期間屆滿後20日
內向本院補提理由書 (均須按他造當事人之人數附繕本)「 切勿
逕送上級法院」。
告訴人或被害人對於判決如有不服具備理由請求檢察官上訴者，
其上訴期間之計算係以檢察官收受判決正本之日期為準。
中    華    民    國    98    年    6     月    9    日
                                      書記官  陳秀娟
附錄本案論罪科刑法條全文：
中華民國刑法第320條
（普通竊盜罪、竊佔罪）
意圖為自己或第三人不法之所有，而竊取他人之動產者，為竊盜
罪，處 5 年以下有期徒刑、拘役或 5 百元以下罰金。
意圖為自己或第三人不法之利益，而竊佔他人之不動產者，依前
項之規定處斷。
前二項之未遂犯罰之。


司法院資訊處製作；財團法人民間司法改革基金會備份。
